【裁判字號】    95,訴,2830
【裁判日期】    951031
【裁判案由】    毒品危害防制條例
【裁判全文】
臺灣臺中地方法院刑事判決              95年度訴字第2830號
公  訴  人  臺灣臺中地方法院檢察署檢察官
被      告  甲○○
                    （另案現在臺灣臺中女子監獄執行中）
上列被告因違反毒品危害防制條例案件，經檢察官提起公訴（95
年度毒偵字第3730號），嗣經本院合議庭裁定由受命法官獨任行
簡式審判程序，本院判決如下：
    主    文
甲○○施用第一級毒品，累犯，處有期徒刑拾月；又施用第二級
毒品，累犯，處有期徒刑肆月，扣案之第二級毒品甲基安非他命
含袋重零點貳公克沒收銷燬之。應執行有期徒刑壹年，扣案之第
二級毒品甲基安非他命含袋重零點貳公克沒收銷燬之。
    犯罪事實
一、甲○○前因竊盜案件，經本院判處有期徒刑3月，如易科罰
    金以300元折算1日確定，於民國95年5月26日執行完畢。又
    再於92年間，因施用毒品案件，經本院以92年度毒聲字第13
    02號裁定送觀察、勒戒後，因有繼續施用毒品之傾向，再經
    本院以92年度毒聲字第1550號裁定送強制戒治，於93年6月1
    5日強制戒治執行完畢釋放，並經臺灣臺中地方法院檢察署
    檢察官於93年7月7日以93年度戒毒偵字第167號為不起訴處
    分確定。詎甲○○仍不知警惕，於前揭強制戒治執行完畢釋
    放後5年內，基於施用第一級、第二級毒品之犯意，於95年8
    月7日上午8時41分回溯96小時內之某時，在其位於臺中縣后
    里鄉○○路109巷12號住處內，以將第一級毒品海洛因置於
    注射針筒內，以水稀釋混合後，再施打於手臂上之方式，及
    以將第二級毒品甲基安非他命置於玻璃球吸食起內，再以火
    燒烤產生濃煙而以口鼻吸食之方式；分別施用第一級毒品海
    洛因、施用第二級毒品甲基安非他命各1次。嗣其於95年8
    月6日下午5時許，騎乘機車行經臺中縣后里鄉○○路段，不
    慎摔倒受傷，經救護車緊急送往行政院衛生署立豐原醫院救
    治時，為該院護士范怡雯在其所著短褲後方發現第二級毒品
    甲基安非他命含袋重0.2公克，而疑其有施用毒品之跡象，
    因而報警予以查獲，並經其同意於95年8月7日上午8時41分
    採尿送驗呈嗎啡及甲基安非他命陽性反應。
二、案經臺中縣警察局豐原分局報請臺灣臺中地方法院檢察署檢
    察官偵查起訴。
    理    由
一、上揭曾於95年8月7日上午8時41分回溯96小時內之某時，在
    其位於前開住處內施用第一級毒品海洛因、第二級毒品甲基
    安非他命各1次等事實，業據被告甲○○於本院審理時坦承
    不諱，並有前開查獲之物扣案可稽，且該扣案物中之白色晶
    體經送驗結果確為第二級毒品甲基安非他命，有詮昕科技股
    份有限公司95年10月17日藥物檢驗報告1紙附卷可佐，又被
    告為警查獲所採集尿液，經送驗結果，呈嗎啡及甲基安非他
    命陽性反應，亦有中山醫學大學附設醫院檢驗科藥物檢測中
    心95年8月17日編號第0000000號檢驗報告1紙在卷可證，堪
    認被告上開自白確與事實相符，足以採信。又被告前因施用
    毒品案件，經本院以92年度毒聲字第1302號裁定送觀察、勒
    戒後，因有繼續施用毒品之傾向，再經本院以92年度毒聲字
    第1550號裁定送強制戒治，於93年6月15日強制戒治執行完
    畢釋放，並經臺灣臺中地方法院檢察署檢察官於93年7月7日
    以93年度戒毒偵字第167號為不起訴處分確定，有臺灣臺中
    地方法院檢察署刑案資料查註紀錄表、臺灣高等法院被告前
    案紀錄表各1份附卷足憑，其於觀察勒戒執行完畢獲釋5年內
    ，再犯毒品危害防制條例第10條之罪，事證明確，被告犯行
    洵堪認定。
二、查海洛因、甲基安非他命分別為毒品危害防制條例第2條第2
    項第1款、第2款規定之毒品，是被告所為，分別係犯同條例
    第10條第1項之施用第一級毒品罪、同條第2項之施用第二級
    毒品罪。被告持有第一級毒品、第二級毒品之低度行為，分
    應為施用之高度行為所吸收，均不另論罪。被告所犯上開2
    罪間，犯意個別，行為互異，應分論併罰。被告前因竊盜案
    件，經本院判處有期徒刑3月，如易科罰金以300元折算1日
    確定，於95年5月26日入監執行完畢，有前揭卷附刑案紀錄
    表等可查，其受有期徒刑執行完畢後，於5年以內再故意犯
    本件有期徒刑以上之罪，依刑法第47條第1項之規定，構成
    累犯，並應加重其刑。爰審酌被告前已有施用毒品前科，有
    上開刑案紀錄表可查，今再為施用，法治觀念之淡薄，然施
    用毒品究屬戕害自身健康之犯罪，被告施用毒品尚未造成他
    人明顯之危害，且於本院審理中已坦承犯行，犯後態度尚稱
    良好，並兼衡被告犯罪之動機、目的、手段、生活狀況及智
    識程度等一切情狀，分別量處如主文所示之刑，並定其應執
    行之刑。扣案之甲基安非他命含袋重0.2公克，係毒品危害
    防制條例第2條第2項第2款所定之第二級毒品，應依同條例
    第18條第1項前段規定，予以宣告沒收銷燬之（包裝袋因已
    沾染第二級毒品甲基安非他命，無可析離，自應視為第二級
    毒品甲基安非他命，併予沒收銷燬之）。
三、公訴意旨另稱：被告除前述施用第二級毒品甲基安非他命之
    犯行外，並基於反覆施用第二級毒品甲基安非他命之犯意，
    自95年8月2日起至同年月6日中午12時止，亦在其前開住處
    內，多次施用第二級毒品甲基安非他命多次，因認被告此部
    分亦涉有施用第二級毒品罪嫌等語。惟按人體施用第二級毒
    品甲基安非他命因經尿液排出之時間，依吸食量之多寡、人
    體代謝功能、吸食者之年齡及性別有所差異，惟一般而言，
    施用者在96小時內所排出之尿液均有可能被檢出，雖為本院
    歷來職務上審理毒品案件所得知悉，然此尿液檢驗之結果，
    充其量僅得證明受檢驗人在採尿送檢前之96小時內有施用第
    二級毒品甲基安非他命之行為，並無從證明受檢驗人在此96
    小時內曾「多次」施用第二級毒品甲基安非他命。因此被告
    於95年8月7日上午8時41分為警所採集之尿液，經送驗結果
    呈甲基安非他命陽性反應，僅能證明被告於95年8月7日上午
    8 時41分起回溯96小時內，有施用第二級毒品甲基安非他命
    之情事，並無從證明被告在此期間內，曾有多次施用第二級
    毒品甲基安非他命之情事。因此被告於警偵訊及本院審理中
    供稱其除前揭犯罪事實欄所示之施用第二級毒品甲基安非他
    命1次外，尚亦施用多次云云，自不能僅以前揭尿液檢驗報
    告惟其唯一之佐證，此外，本院復查無其餘證據資料可資證
    明被告除施用1次外，尚有其他施用行為之存在，被告此部
    分行為，即屬不能證明，原應為被告無罪之諭知，因公訴人
    認被告此部分行為與前揭論罪科刑中之施用第二級毒品部分
    ，有集合犯之實質上一罪關係，爰不另為無罪之諭知。
據上論斷，應依刑事訴訟法第273條之1第1項、第299條第1項前
段，毒品危害防制條例第10條第1項、第2項、第18條第1項前段
，刑法第11條、第47條第1項、第51條第5款，判決如主文。
本案經檢察官乙○○到庭執行職務。
中    華    民    國    95    年    10    月    31    日
                  刑事第十四庭  法  官  林世民
上正本證明與原本無異。
如不服本判決，應於送達後十日內向本院提出上訴狀（須附繕
本），上訴於台灣高等法院台中分院。
                                書記官  紀俊源
中    華    民    國    95    年    10    月    31    日
附錄論罪科刑法條：
毒品危害防制條例第10條
施用第一級毒品者，處 6 月以上 5 年以下有期徒刑。
施用第二級毒品者，處 3 年以下有期徒刑。


司法院資訊處製作；財團法人民間司法改革基金會備份。
